臺灣新北地方法院刑事判決
111年度原交易字第47號
公  訴  人  臺灣新北地方檢察署檢察官
被      告  胡俊德


指定辯護人  本院公設辯護人彭宏東  
上列被告因公共危險案件，經檢察官提起公訴（111年度偵字第3
6001號），被告於準備程序中就起訴事實為有罪之陳述，經告知
簡式審判程序之旨，並聽取當事人及辯護人之意見後，經本院裁
定改依簡式審判程序進行，判決如下：
    主  文
甲○○駕駛動力交通工具，而吐氣所含酒精濃度達每公升零點貳伍
毫克以上，累犯，處有期徒刑捌月。
    事  實
一、甲○○於民國111年7月14日21時許起至翌(15)日凌晨某時許止
    ，在新北市○○區○○路000巷00弄00號4樓住處內飲酒後，已達
    不能安全駕駛動力交通工具之狀態，其明知酒後不得駕駛動力交
    通工具，竟未待體內酒精代謝完畢，仍基於飲用酒類後駕駛
    動力交通工具之犯意，於同(15)日12時許騎乘車牌號碼000-0
    00號普通重型機車自上開地點上路，嗣於同月16日0時許，甲○
    ○體內酒精猶未退卻，惟甲○○仍騎乘上開機車於新莊迴龍處一
    帶起駛，嗣於同月16日1時17分許，行經新北市五股區成泰路1
    段與蓬萊路口處，因交通違規為警攔查，經警對其施以呼氣
    酒精濃度檢測，測得其吐氣所含酒精濃度達每公升0.56毫克。
二、案經新北市政府警察局蘆洲分局報告臺灣新北地方檢察署檢
    察官偵查起訴。
    理  由
一、本案被告甲○○所犯係死刑、無期徒刑或最輕本刑為3年以上
    有期徒刑以外之罪，其於準備程序中就前揭被訴事實為有罪
    之陳述，經本院告知簡式審判程序之旨，並聽取公訴人、被
    告及辯護人之意見後，經裁定進行簡式審判程序審理，則本
    案證據之調查，依刑事訴訟法第273條之2規定，自不受同法
    第159條第1項、第161條之2、第161條之3、第163條之1及第
    164條至第170條規定之限制，合先敘明。
二、上揭事實，業據被告於警詢、偵查中、本院準備程序及審理
    時均坦承不諱（見偵字卷第11至14、61至63、71至72頁、本
    院原交易字卷第41、47頁），並有新北市警局蘆洲分局當事
    人酒精測定紀錄表1份（見偵字卷第25頁）、新北市政府警
    察局舉發違反道路交通管理事件通知單影本共4份（見偵字
    卷第27至31頁）、車輛詳細資料報表（見偵字卷第39頁）、
    財團法人工業技術研究院呼氣酒精測試器檢定合格證書（見
    偵字卷第35頁）、新北市○○○○○○○○○○○○○○○○○○○○○○○○○○○○○○
    ○00○○○○路○○○○○○○○○號查詢機車駕駛人資料（見偵字卷第41
    頁）各1份在卷可稽，是被告前揭任意性自白與事實相符，
    堪予採信。本案事證明確，被告犯行洵堪認定，應予依法論
    科。
三、核被告所為，係犯刑法第185條之3第1項第1款之駕駛動力交
    通工具而吐氣所含酒精濃度達每公升0.25毫克以上罪。
四、被告前於105年間因公共危險案件，經本院以105年度原交簡
    字第333號、105年度原交易字第75號判決分別判處有期徒刑
    5月、6月確定，經本院以106年度聲字第1517號裁定應執行
    有期徒刑10月確定，並於107年3月16日執行完畢，有其臺灣
    高等法院被告前案紀錄表在卷可查，且被告亦對前揭紀錄表
    所載上開執畢一情，於本院審理時表示無意見（見本院原交
    易字卷第48頁），應足以證明被告因上開案件已執行完畢之
    事實，是被告於受徒刑之執行完畢後，5年以內故意再犯有
    期徒刑以上之本罪，為累犯，且考量本案與前案所構成累犯
    之醉態駕駛案件均係對相同法益侵害之犯罪，足認被告對此
    類案件刑罰感應力較為薄弱，具有特別之惡性，有必要依刑
    法第47條第1項之規定加重其刑（司法院大法官釋字第775號
    解釋意旨及最高法院110年度台上大字第5660號裁定意旨參
    照）。
五、爰以行為人之責任為基礎，審酌被告於本案前，業已因公共
    危險案件，①於98年間，經本院以98年度交簡字第2808號判
    決判處新臺幣（下同）罰金10萬元確定；②再於102年間，經
    臺灣士林地方法院以102年度士交簡字第257號判決判處有期
    徒刑2月確定；③復於104年間，經本院以104年度原交易字第
    22號判決判處有期徒刑4月，經上訴後，由臺灣高等法院以1
    04年度原交上易字第13號判決駁回上訴確定（前揭案件均不
    構成累犯）；④於105年間，經本院以105年度原交簡字第333
    號、105年度原交易字第75號判決分別判處有期徒刑5月、6
    月確定（此等案件均構成累犯，不予重複評價）；⑤於109年
    間，經本院以109年度原交易9號判決判處有期徒刑7月確定
    （未經檢察官主張構成累犯）等情，有臺灣高等法院被告前
    案紀錄表在卷可按，可見被告於本案前已有多次犯服用酒類
    致不能安全駕駛動力交通工具罪之相關科刑紀錄，竟猶不知
    悔改，一再違反相同罪名之本案，顯見其並未確實戒除酒後
    駕車之惡習，且其明知酒精成分對人之意識能力具有不良影
    響，超量飲酒後將導致對於周遭事務之辨識及反應能力較平
    常薄弱，倘騎乘機車行駛於道路上，將對自身及一般往來公
    眾造成高度危險，竟仍服用酒類致其呼氣酒精濃度達每公升
    0.56毫克而不能安全駕駛之情形下，猶騎乘機車行駛於一般
    道路上，危害公眾往來行車安全，顯見被告之法治觀念薄弱
    ，所為應予非難；兼衡被告犯後於偵審期間均坦承犯行，及
    其自承國中肄業之智識程度、目前從事粗工，日薪1,800元
    ，與母親及姪子同住，須扶養母親及未成年子女1名之家庭
    經濟生活狀況等一切具體情狀（見本院原交易字卷第48頁）
    ，量處如主文所示之刑，以示懲儆。　　
據上論斷，應依刑事訴訟法第273條之1第1項、第299條第1項前
段（本件依刑事判決精簡原則僅記載程序法條），判決如主文。
本案經檢察官乙○○提起公訴，檢察官許慈儀到庭執行職務。
中　　華　　民　　國　　111 　年　　12　　月　　13　　日
                  刑事第二十庭  法  官  林翠珊
上列正本證明與原本無異。
如不服本判決，應於判決送達後20日內敘明上訴理由，向本院提
出上訴狀（應附繕本），上訴於臺灣高等法院。其未敘述上訴理
由者，應於上訴期間屆滿後20日內向本院補提理由書「切勿逕送
上級法院」。
                                書記官  王敏芳
中　　華　　民　　國　　111 　年　　12　　月　　13　　日
附錄本判決論罪法條：
中華民國刑法第185條之3
駕駛動力交通工具而有下列情形之一者，處3年以下有期徒刑，
得併科30萬元以下罰金：
一、吐氣所含酒精濃度達每公升零點二五毫克或血液中酒精濃度
    達百分之零點零五以上。
二、有前款以外之其他情事足認服用酒類或其他相類之物，致不
    能安全駕駛。
三、服用毒品、麻醉藥品或其他相類之物，致不能安全駕駛。
因而致人於死者，處3年以上10年以下有期徒刑，得併科2百萬元
以下罰金；致重傷者，處1年以上7年以下有期徒刑，得併科1百
萬元以下罰金。
曾犯本條或陸海空軍刑法第54條之罪，經有罪判決確定或經緩起
訴處分確定，於十年內再犯第1項之罪因而致人於死者，處無期
徒刑或5年以上有期徒刑，得併科3百萬元以下罰金；致重傷者，
處3年以上10年以下有期徒刑，得併科2百萬元以下罰金。